【裁判字號】    97,易,419
【裁判日期】    970609
【裁判案由】    竊盜
【裁判全文】
臺灣彰化地方法院刑事判決               97年度易字第419號
公  訴  人  臺灣彰化地方法院檢察署檢察官
被      告  丙○○
            乙○○
            庚○○
上列被告等因竊盜案件，經檢察官提起公訴（97年度偵字第1326
號），本院判決如下：
    主  文
丙○○所犯如附表所示之罪，各應處如附表所示之刑。應執行有
期徒刑拾月。
乙○○所犯如附表所示之罪，各應處如附表所示之刑。應執行有
期徒刑壹年。
庚○○所犯如附表所示之罪，各應處如附表所示之刑。應執行有
期徒刑壹年。
    犯罪事實
一、乙○○前於民國94年間，因施用毒品案件，經本院以94年度
    訴字第329 號，判處有期徒刑10月確定，嗣後因累犯經聲請
    更定其刑，另經本院以95年度聲字第209 號更定其刑為有期
    徒刑1 年確定；又於同年間，因施用毒品案件，經本院以94
    年度彰簡字第466 號，判處有期徒刑4 月，上訴後，經本院
    合議庭以94年度簡上字第110 號駁回上訴確定。前開2 罪定
    應執行有期徒刑1 年3 月確定，入監執行後，甫於96年3 月
    18日縮短刑期執行完畢。庚○○前曾於95年間，因施用毒品
    案件，經本院以95年度訴字第868 號，判處有期徒刑1 年確
    定；又於同年間，因施用毒品案件，經本院以95年度訴字第
    1438號，判處有期徒刑8 月確定，前開2 案嗣後並經本院以
    96年度聲減字第1611號裁定，減刑後定應執行有期徒刑10月
    確定，入監執行後，於96年8 月2 日執行完畢。詎該2 人均
    不知悔改，因缺錢花用，竟夥同丙○○共3 人，各次均基於
    意圖為自己不法所有之犯意聯絡，於附表所示之時間、地點
    ，分別以附表所示之方式，竊取附表所示之白鐵架子等物品
    。嗣丙○○、庚○○及乙○○3 人因另犯竊盜罪嫌，經警於
    96年12月8 日查獲後，渠等3 人即於附表所示被害人甲○○
    等人均未報警，且有偵查權限之機關尚未發覺其等涉有附表
    所示4 次竊盜行為前，均主動向員警自首各該次竊盜犯行，
    嗣後並接受裁判。
二、案經彰化縣警察局鹿港分局報告臺灣彰化地方法院檢察署檢
    察官偵查起訴。
    理    由
壹、證據能力部分：
    本案全部卷證所涵括之供述證據及非供述證據，經公訴人及
    被告丙○○、乙○○及庚○○均同意全部證據之證據能力，
    是後述所引用證據之證據能力均無疑義，合先敘明。
貳、事實認定及論罪科刑部分：
一、訊據被告丙○○、乙○○及庚○○就附表所示之竊盜犯行均
    坦承不諱，且據證人即附表所示被害人甲○○、丁○○、戊○○及己○○於警詢時均證述遭竊物品綦詳，並有現場照片
    4 紙附卷可稽，被告丙○○、乙○○及庚○○前開不利於己
    之自白，應認與事實相符。再被告丙○○、乙○○及庚○○
    於竊得附表所示物品後，即均係載往資源回收場變賣得現，
    故被告丙○○、乙○○及庚○○於為附表所示各次竊盜犯行
    時，均有為自己不法所有之意圖至明。本案事證已臻明確，
    被告3 人犯行均堪認定，皆應予依法論科。
三、查被告丙○○、乙○○及庚○○結夥3 人徒手為附表所示4
    次竊盜犯行，核其等所為，均係犯刑法第321 條第1 項第4
    款之結夥三人竊盜罪。又被告丙○○、乙○○及庚○○3 人
    間就附表所示4 次竊盜犯行，均有犯意聯絡及行為分擔，均
    為共同正犯。再被告丙○○、乙○○及庚○○所各犯4 次竊
    盜犯行，犯意各別，行為互殊，均應予分論併罰。被告乙○○前於94年間，因施用毒品案件，經本院以94年度訴字第32
    9 號，判處有期徒刑10月確定，嗣後因累犯經聲請更定其刑
    ，另經本院以95年度聲字第209 號更定其刑為有期徒刑1 年
    確定；又於同年間，因施用毒品案件，經本院以94年度彰簡
    字第466 號，判處有期徒刑4 月，上訴後，經本院合議庭以
    94 年 度簡上字第110 號駁回上訴確定。前開2 罪定應執行
    有期徒刑1 年3 月確定，入監執行後，甫於96年3 月18日縮
    短刑期執行完畢；被告庚○○前曾於95年間，因施用毒品案
    件，經本院以95年度訴字第868 號，判處有期徒刑1 年確定
    ；又於同年間，因施用毒品案件，經本院以95年度訴字第14
    38號，判處有期徒刑8 月確定，前開2 案嗣後並經本院以96
    年度聲減字第1611號裁定，減刑後定應執行有期徒刑10月確
    定，入監執行後，於96年8 月2 日執行完畢等情，均有臺灣
    高等法院被告前案紀錄表存卷可參，其等於前受有期徒刑執
    行完畢後，於5 年內均故意再犯本件有期徒刑以上之4 罪，
    皆為累犯，各應依刑法第47條第1 項規定，分別加重其刑。
    再被告丙○○、乙○○及庚○○就伊等所為附表所示之 4次
    竊盜犯行，均係於被害人尚未報案，且有偵查犯罪職權之機
    關尚不知該竊盜犯行之犯罪嫌疑人前，即主動前往警局自首
    ，此有被害人甲○○、丁○○、戊○○及己○○之警詢筆錄
    ，及被告丙○○、乙○○及庚○○之警詢筆錄可稽，而被告
    丙○○、乙○○及庚○○復均有接受審判之情，從而，被告
    丙○○、乙○○及庚○○就附表所示之4 次竊盜犯行，均應
    依刑法第62條前段規定減輕其刑，且就被告乙○○及庚○○
    部分，均應先加後減之。爰審酌被告丙○○、乙○○及庚○○正值壯年，竟不思循正當途徑獲取財物，惟被告丙○○、
    乙○○及庚○○所竊得之財物價值不高，被害人復均表示不
    願追究，且被告丙○○、乙○○及庚○○選擇之行竊地點，
    均係路邊，被告丙○○、乙○○及庚○○行竊手段尚屬溫和
    ，犯後又能自首坦認犯行，犯後態度甚佳等一切情狀，核情
    分別量處如附表所示之刑，並分別定其應執行之刑。
據上論斷，應依刑事訴訟法第299 條第1 項前段，刑法第28條、
第321 條第1 項第4 款、第47條第1 項、第62條前段、第51條第
5 款，判決如主文。
本案經檢察官黃淑媛到庭執行職務。
中    華    民    國    97    年    6     月    9     日
                  刑事第五庭    法  官  簡婉倫
以上正本證明與原本無異。
如不服本判決，應於判決送達後10日內，向本院提出上訴書狀，
上訴書狀應「敘述具體上訴理由」，並按他造當事人之人數附繕
本。「切勿逕送上級法院」。
告訴人或被害人對於判決如有不服具備理由請求檢察官上訴者，
其上訴期間之計算係以檢察官收受判決正本之日期為準。
中    華    民    國    97    年    6     月    9     日
                                書記官  林盛輝
附錄本案論罪科刑法條
中華民國刑法第321條
犯竊盜罪而有左列情形之一者，處六月以上、五年以下有期徒刑：
一、於夜間侵入住宅或有人居住之建築物、船艦或隱匿其內而犯之
者。
二、毀越門扇、牆垣或其他安全設備而犯之者。
三、攜帶兇器而犯之者。
四、結夥三人以上而犯之者。
五、乘火災、水災或其他災害之際而犯之者。
六、在車站或埠頭而犯之者。
前項之未遂犯罰之。
附表
┌─┬────┬────┬──────┬────┬──────────┬─────┬──────────────┐
│編│行 為 人│時    間│  地    點  │被 害 人│   方     式        │財     物 │         應 處 罪 刑        │
│號│        │        │            │        │                    │（新臺幣）│                            │
├─┼────┼────┼──────┼────┼──────────┼─────┼──────────────┤
│1 │丙○○│96年12月│彰化縣花壇鄉│ 甲○○ │由丙○○駕駛車號8L-7│白鐵架1 個│丙○○結夥三人竊盜，處有期徒│
│  │乙○○│5 日中午│橋頭村中山路│        │960 號自小客車搭載余│（重約4 公│刑肆月。                    │
│  │庚○○│12 時   │與花南路路口│        │明峰、庚○○至左揭地│斤），變賣│乙○○結夥三人竊盜，累犯，處│
│  │        │        │空地        │        │點後，由丙○○、鄧世│後得款約新│有期徒刑伍月。              │
│  │        │        │            │        │國在車上把風，推由余│臺幣（下同│庚○○結夥三人竊盜，累犯，處│
│  │        │        │            │        │明峰下車徒手搬運竊取│）150元   │有期徒刑伍月。              │
│  │        │        │            │        │白鐵架              │          │                            │
├─┼────┼────┼──────┼────┼──────────┼─────┼──────────────┤
│2 │丙○○│96年12月│彰化縣花壇鄉│ 丁○○ │由丙○○駕駛車號8L-7│框型鐵製架│丙○○結夥三人竊盜，處有期徒│
│  │乙○○│6 日下午│灣東村灣福路│        │960 號自小客車搭載余│子1 個（重│刑肆月。                    │
│  │庚○○│2 時許  │185號前農田 │        │明峰、庚○○至左揭地│約100 公斤│乙○○結夥三人竊盜，累犯，處│
│  │        │        │            │        │點後，由丙○○、鄧世│），變賣後│有期徒刑伍月。              │
│  │        │        │            │        │國在車上把風（起訴書│得款約1,00│庚○○結夥三人竊盜，累犯，處│
│  │        │        │            │        │誤載為庚○○亦下車搬│0元       │有期徒刑伍月。              │
│  │        │        │            │        │運），推由乙○○下車│          │                            │
│  │        │        │            │        │徒手搬運竊取框型鐵製│          │                            │
│  │        │        │            │        │架子                │          │                            │
├─┼────┼────┼──────┼────┼──────────┼─────┼──────────────┤
│3 │丙○○│96年12月│彰化縣花壇鄉│ 戊○○ │由丙○○駕駛車號8L-7│鐵製廣告招│丙○○結夥三人竊盜，處有期徒│
│  │乙○○│6 日下午│灣東村灣福路│        │960 號自小客車搭載余│牌1 片（重│刑肆月。                    │
│  │庚○○│3 時許  │與中彰快速道│        │明峰、庚○○至左揭地│約16公斤）│乙○○結夥三人竊盜，累犯，處│
│  │        │        │路路口處    │        │點後，由丙○○、余明│，變賣後得│有期徒刑伍月。              │
│  │        │        │            │        │峰在車上把風，推由鄧│款約160元 │庚○○結夥三人竊盜，累犯，處│
│  │        │        │            │        │世國下車徒手搬運竊取│          │有期徒刑伍月。              │
│  │        │        │            │        │鐵製廣告招牌1片     │          │                            │
├─┼────┼────┼──────┼────┼──────────┼─────┼──────────────┤
│4 │丙○○│96年12月│彰化縣秀水鄉│ 己○○ │由丙○○駕駛車號8L-7│鐵製腳踏板│丙○○結夥三人竊盜，處有期徒│
│  │乙○○│7 日下午│金興村番花路│        │960 號自小客車搭載余│1 塊（重約│刑肆月。                    │
│  │庚○○│3 時許  │86號旁農田  │        │明峰、庚○○至左揭地│110 公斤）│乙○○結夥三人竊盜，累犯，處│
│  │        │        │            │        │點後，由丙○○在車上│，變賣後得│有期徒刑伍月。              │
│  │        │        │            │        │把風，推由乙○○、鄧│款約1,100 │庚○○結夥三人竊盜，累犯，處│
│  │        │        │            │        │世國下車徒手搬運竊取│元        │有期徒刑伍月。              │
│  │        │        │            │        │鐵製腳踏板1塊       │          │                            │
└─┴────┴────┴──────┴────┴──────────┴─────┴──────────────┘


司法院資訊處製作；財團法人民間司法改革基金會備份。
